臺灣基隆地方法院民事裁定  
109年度補字第792號
原      告  中泰資產管理有限公司

法定代理人  高泰山  
被      告  威唐企業有限公司

兼  上一人
法定代理人  鄭忠禎  
上列當事人間請求遷讓房屋事件，本院裁定如左：
    主  文
本件訴訟標的價額核定為新臺幣壹仟肆佰肆拾肆萬元。
原告至遲應於前開核定訴訟標的價額之裁定確定後五日內，向本
院補繳第一審裁判費新臺幣壹拾參萬捌仟柒佰貳拾元。如未依期
補正，即以裁定駁回其訴。
    理  由
一、按訴訟標的之價額，由法院核定。核定訴訟標的之價額，以
    起訴時之交易價額為準；無交易價額者，以原告就訴訟標的
    所有之利益為準，民事訴訟法第77條之1 第1 項、第2 項定
    有明文。
二、原告主張兩造間之租賃契約業已終止，請求被告遷讓返還附
    表所示房屋（下稱系爭房屋）。依本件原告請求被告遷讓返
    還系爭房屋，則係以房屋永久占有之回復為其訴訟標的，是
    其價額自應以系爭房屋之價值為準，基此，本院乃參酌土地
    法第97條第1 項規定：「城市地方房屋之租金，以不超過土
    地及其建築物申報總價年息百分之10為限。」兼考量原告主
    張系爭房屋之每月租金為新臺幣（下同）120,000元，以此
    逆推核算，系爭房屋應有14,400,000元之價值（計算式：12
    0,000元×12月÷10%＝14,400,000元）。爰核定本件訴訟標的
    價額為14,400,000元。本件原告雖主張系爭房屋評定現值為
    915,500元，然未提出相關佐證資料，尚無從據以推認系爭
    房屋之交易價值，本院自無從據之以核定本件訴訟標的價額
    ，附此敘明。
三、按「因財產權而起訴，其訴訟標的之金額或價額在新臺幣十
    萬元以下部分，徵收一千元；逾十萬元至一百萬元部分，每
    萬元徵收一百元；逾一百萬元至一千萬元部分，每萬元徵收
    九十元；逾一千萬元至一億元部分，每萬元徵收八十元；逾
    一億元至十億元部分，每萬元徵收七十元；逾十億元部分，
    每萬元徵收六十元；其畸零之數不滿萬元者，以萬元計算。
    」民事訴訟法第77條之13定有明文。又依「臺灣高等法院民
    事訴訟、非訟事件、強制執行費用提高徵收數額標準」規定
    ，訴訟標的之金額或價額逾十萬元部分，加徵原定數額十分
    之一。本件訴訟標的價額既經核定為14,400,000元，依上規
    定，自應徵第一審裁判費138,720元。
四、當事人對於本院核定訴訟標的價額之裁定，得於10日內抗告
    ，故原告至遲應於本院前開核定訴訟標的價額之裁定確定後
    5日內，向本院補繳第一審裁判費138,720 元，如未依期補
    正，即以裁定駁回其訴。
五、依民事訴訟法第77條之1 、第249 條第1 項但書規定，裁定
    如主文。
中　　華　　民　　國　　109 　年　　11　　月　　4 　　日
                  民事庭法  官  周裕暐
以上正本係照原本作成。
一、如對本裁定抗告，應於本裁定送達後10日內向本院提出抗告
    狀，並繳納抗告裁判費新臺幣1000元，抗告於臺灣高等法院
    。
二、對本裁定主文第二項，不得抗告。
中　　華　　民　　國　　109 　年　　11　　月　　5 　　日
                        書記官  謝佳妮
附表：租賃標的
新北市○○區○○○路000○0號前之房屋（即起訴狀附件一所示
C部分）
新北市○○區○○○路000○0號增建部分房屋（即起訴狀附件一所示D部分）